臺灣高等法院民事裁定
111年度勞聲字第14號
聲  請  人  郭淑惠  

訴訟代理人  郭淑玲律師
上列聲請人與相對人宏春實業有限公司間請求給付薪資等事件（
即本院110年度勞上易第91號），聲請交付法庭錄音光碟，本院
裁定如下：
    主  文
准予交付聲請人本院一一○年度勞上易字第九一號請求給付薪資
等事件於民國一一○年八月二十日準備程序期日之法庭錄音光碟
。
聲請人就第一項所示錄音光碟內容，不得散布、公開播送，或為
非正當目的使用。
聲請費用由聲請人負擔。
    理  由
一、聲請意旨略以：伊為核對開庭陳述與筆錄記載是否相符以保
    護權利，爰依法聲請准予交付本院110年度勞上易字第91號
    請求給付薪資等事件於民國110年8月20日準備程序期日之法
    庭錄音光碟等語。
二、按當事人及依法得聲請閱覽卷宗之人，因主張或維護其法律
    上利益，得於開庭翌日起至裁判確定後6個月內，繳納費用
    聲請法院許可交付法庭錄音或錄影內容；涉及其他依法令應
    予保密之事項者，法院得限制交付法庭錄音或錄影內容；卷
    內文書涉及當事人或第三人隱私或業務秘密，如准許前2項
    之聲請，有致其受重大損害之虞者，法院得依聲請或依職權
    裁定不予准許或限制前2項之行為；當事人及依法得聲請閱
    覽卷宗之人，因主張或維護其法律上利益，聲請交付法庭錄
    音或錄影內容時，應敘明理由，由法院為許可與否之裁定；
    法院受理前項聲請，如認符合聲請人要件，並在聲請期間內
    提出，且就所主張或維護法律上之利益已敘明者，除法令另
    有排除規定外，應予許可；第1項聲請經法院裁定許可者，
    每張光碟應繳納費用新臺幣50元；持有第1項法庭錄音、錄
    影內容之人，就取得之錄音、錄影內容，不得散布、公開播
    送，或為非正當目的使用，法院組織法第90條之1第1項、第
    3項、民事訴訟法第242條第3項、法庭錄音錄影及其利用保
    存辦法第8條定有明文。
三、經查，聲請人為本院110年度勞上易字第91號請求給付薪資
    等事件之當事人，又聲請人為本件聲請乃為核對錄音光碟內
    容，確認其當日之陳述是否與筆錄記載相符以保護自身權益
    ，堪認其確有取得法庭錄音以維護其自身法律上利益之必要
    ，依首開規定，其聲請交付上開事件如主文所示準備程序期
    日之法庭錄音光碟，應予准許，聲請人並應依首開規定支付
    費用。又聲請人就取得之法庭錄音內容，依法不得散布、公
    開播送，或為非正當目的使用，併予裁示以促其遵循。
四、爰裁定如主文。
中　　華　　民　　國　　111 　年　　3 　　月　　10　　日
                  勞動法庭
                      審判長法  官  黃雯惠 
                            法  官  華奕超
                            法  官  朱慧真
正本係照原本作成。
不得抗告。
中　　華　　民　　國　　111 　年　　3 　　月　　10　　日
　　　　
　　　　　　　　　　　　　　書記官  陳永訓